臺灣高等法院臺中分院刑事裁定　　　　 100年度聲字第1275號
聲明異議人
即受 刑 人　李良奇
上列聲明異議人即受刑人因違反證券交易法案件，對於臺灣臺中
地方法院檢察署之執行指揮（執行案號：臺灣臺中地方法院檢察
署100年度執字第14220號）聲明異議，本院裁定如下：
    主  文
聲明異議駁回。
    理  由
一、聲明異議意旨略以：臺灣臺中地方法院檢察署檢察官就臺灣
    高等法院臺中分院97年度金上更(一)字第280號確定判決傳喚
    異議人報到執行，惟其執行指揮不當，蓋異議人對確定判決
    已聲請再審，雖經駁回，但就再審裁定已提起抗告，該再審
    裁定尚未確定。又異議人就確定判決中證人張哲銘之證言虛
    偽不實部分已提出偽證罪之告發，現正由檢察官偵辦中。若
    於上開二案確定前命異議人到案執行刑罰，將使異議人人身
    自由受限，失去還原真相之機會，可謂檢察官之執行指揮顯
    有不當，為此依法聲明異議等語。
二、按受刑人或其法定代理人或配偶以檢察官執行之指揮為不當
    者，得向該諭知裁判之法院聲明異議，刑事訴訟法第484條
    定有明文。而所謂檢察官執行指揮不當，係指檢察官執行指
    揮違法及執行方法不當等情形（最高法院77年台抗字第741
    號裁定意旨參照）。
三、經查，聲明異議人即受刑人違反證券交易法案件經臺灣臺中
    地方法院檢察官以92年偵字第11821號起訴，並經臺灣臺中
    地方法院93年度金訴字第86號判決、本院94年度金上訴字第
    326號判決，最高法院97年度台上字第4840號判決撤銷發回
    ，嗣經本院97年度金上更(一)字第280號判決判處有期徒刑3年
    ，受刑人上訴後，經最高法院以99年度台上字第7323號駁回
    上訴而判決確定，受刑人雖就本院97年度金上更(一)字第280
    號確定判決提起再審，亦經本院100年度聲再字第5號裁定駁
    回，有臺灣高等法院前案紀錄表在卷可稽。惟聲請再審，縱
    使經裁定開始再審程序，亦無停止刑罰執行之效力，刑事訴
    訟法第430條前段定有明文，檢察官依法仍得發監執行。本
    件受刑人前開聲請再審業經本院裁定駁回，縱使提起再審抗
    告，或提起其他犯罪事實之告發，仍無停止刑罰執行之效力
    甚明。受刑人雖認檢察官之執行指揮不當而聲明異議，惟其
    對原確定判決已審酌之事項重覆再為爭執而提起再審、抗告
    或告發，與刑之執行無涉，並非對檢察官之執行指揮有何違
    法或執行方法有何不當為聲明異議，其聲明異議為無理由，
    應予駁回。
四、據上論結，應依刑事訴訟法第486條，裁定如主文。
中    華    民    國   100    年    7     月    20    日
            刑事第二庭    審判長法  官  邱  顯  祥
                                法  官  姚  勳  昌
                                法  官  張  國  忠
以上正本證明與原本無異。
如不服本裁定，得於收受送達後5日內向本院提出抗告書狀(須附
繕本)。
                                書記官  卓  佳  儀
中    華    民    國   100    年    7     月    20    日